臺灣新北地方法院板橋簡易庭民事簡易判決
111年度板簡字第2125號
原      告  林曾麗雲
被      告  林喜梅  



上列當事人間請求返還租賃房屋等事件，本院於民國111年11月7
日言詞辯論終結，判決如下：
    主      文
一、被告應將坐落新北市○○區○○路○○○○○巷○○弄○○號一樓之房屋
    全部遷讓返還原告。
二、被告應自民國一百一十一年七月一日起至返還第一項房屋之
    日止，按月給付原告新臺幣壹萬玖仟元。
三、原告其餘之訴駁回。
四、訴訟費用由被告負擔百分之七十六，餘由原告負擔。
五、本判決原告勝訴部分得假執行。
    事實及理由
一、按訴狀送達後，原告不得將原訴變更或追加他訴，但請求之
    基礎事實同一者，不在此限，民事訴訟法第255條第1項第2
    款定有明文，而依同法第436條第2項規定，此於簡易訴訟程
    序亦有適用。本件原告原起訴聲明請求：被告應將坐落新北
    市○○區○○路000巷00弄00號1樓房屋全部遷讓返還原告，給付
    原告新臺幣（下同）76,000元，並自民國111年6月30日起至
    遷讓之日止，按月賠償19,000元。嗣於111年11月7日言詞辯
    論期日當庭更正聲明為：被告應將坐落於新北市○○區○○路00
    0巷00弄00號1樓房屋全部遷讓返還原告，及給付原告76,000
    元，並自111年7月1日起至遷讓之日止按月賠償19,000元；
    此核屬基於同一租賃契約所為之請求，揆諸首揭規定，應予
    准許。
二、原告主張：
　　被告於111年1月4日向原告承租坐落新北市○○區○○路000巷00
    弄00號1樓房屋（下稱系爭房屋），租期自111年1月4日起至
    111年6月30日止，每月租金為19,000元，約定於每月4日給
    付，被告另有繳交押租金38,000元（下稱系爭租約）；詎料
    ，被告自110年4月起至111年6月30日即租期屆滿日止皆未給
    付租金，原告乃於111年5月30日寄發存證信函表明不再續租
    之意思表示，系爭租約業於111年6月30日期滿終止，而被告
    至今仍未搬遷，顯為無權占有，故原告請求被告返還系爭房
    屋，另被告尚積欠租金76,000元未繳付，並應自111年7月1
    日起至遷讓返還上開房屋之日止，按月給付原告相當於租金
    之不當得利19,000元。為此，爰依民法第455條前段、第439
    條前段、第767條第1項前段、第179條之規定及系爭租約之
    約定提起本件訴訟，並聲明：㈠被告應將系爭房屋全部遷讓
    返還原告。㈡被告應給付原告76,000元。㈢被告應自111年7月
    1日起至返還系爭房屋之日止，按月給付原告19,000元。
三、被告則以：
　　對於原告主張兩造自111年1月4日起成立系爭租約，租約終
    止日為111年6月30日，從111年4月起即未繳租金，對原告有
    寄存證信函表示到期不續租，皆不爭執，但現在是沒錢才沒
    辦法，希望原告可以再給被告時間，明年八月以前，被告就
    會把東西搬走清空，並且把租金加計利息都一併給付給原告
    等語，茲為抗辯。並聲明：原告之訴駁回。
四、法院之判斷：
  ㈠原告主張其為系爭房屋所有權人，並與被告間成立系爭租約
    ，系爭租約於111年6月30日到期終止，然被告迄未遷讓返還
    系爭房屋，尚積欠111年4至6月租金共38,000元未繳納之事
    實，業據其提出系爭房屋之房屋租賃契約書、永和秀朗存證
    號碼第86號之存證信函、中華郵政掛號郵件收件回執在卷為
    證，核認無訛；被告對於兩造間成立系爭租約、迄今尚未返
    還系爭房屋及自111年4月起未繳納租金等情，均不爭執，故
    原告此部分主張之事實，應堪認定。
　㈡系爭房屋騰空返還部分：
　　按承租人於租賃關係終止後，應返還租賃物，民法第455條
    前段定有明文。又兩造系爭租約第8條亦約定「乙方（即被
    告）於租期屆滿時，除經甲方（即原告）同意繼續出租外，
    不得藉詞推諉或主張任何權利…」，有系爭房屋之租賃契約
    書附卷可參（見本院卷第19頁）。查，兩造間之系爭租約業
    於111年6月30日屆滿且不再續租乙情，為兩造所不爭執，則
    被告於系爭租約期滿終止後，自應返還系爭房屋，故原告以
    系爭租約第8條約定，訴請被告遷讓返還系爭房屋，即屬有
    據。
　㈢租金請求部分：
　　次按承租人應依約定日期，支付租金，民法第439條前段定
    有明文。又系爭租約第3條約定承租人每月租金為19,000元
    ，被告自111年4月起之租金未給付等事實，為兩造所不爭執
    ，足堪採認。又按押租金之主要目的在擔保承租人租金之給
    付及租賃債務之履行，故租賃關係消滅後，承租人如有欠租
    或其他債務不履行時，其所交付之押租金，發生當然抵充之
    效力。而於抵充後，猶有餘額，始生返還押租金之問題（最
    高法院83年台上字第2108號判例、87年度台上字第1631號判
    決意旨可資參照）。查，系爭租約於111年6月30日期滿終止
    ，被告於系爭租約終止前，尚積欠2個月租金未繳付，已如
    前述，又原告前已收受被告繳付之押金38,000元，迄今尚未
    歸還被告，揆諸前開說明，該押租金應發生當然抵充租金之
    效力，經以押租金38,000元抵償被告所積欠2個月租金後，
    已無餘額，是原告請求被告給付租金，即無理由。
　㈣相當於租金之不當得利請求：
　　復按依不當得利之法則請求返還不當得利，以無法律上之原
    因而受利益，致他人受有損害為其要件，故其得請求返還之
    範圍，應以對方所受之利益為度，非以請求人所受損害若干
    為準，又無權占有他人之物，可能獲得相當於租金之利益為
    社會通常之觀念（最高法院61年度台上字第1695號判例意旨
    參照）。查，原告為系爭房屋所有權人，有新北市政府稅捐
    稽徵處111年度房屋稅繳款書在卷可稽（見本院卷第60頁）
    ，被告於系爭租約終止後仍繼續使用系爭房屋，並未返還原
    告，已如前述，是被告占有使用系爭房屋而受有每月租金19
    ,000元之不當得利，致原告受有同額損害，應可認定。故原
    告請求被告自111年7月1日起按月給付相當於租金之不當得
    利19,000元，核屬有據，應予准許。
五、綜上所述，原告依系爭租約第8條、民法第455條前段，請求
    請求被告返還系爭房屋；依民法第179條規定，請求被告自1
    11年7月1日起至返還系爭房屋之日止，按月給付相當於租金
    之不當得利19,000元，為有理由，應予准許。原告依民法第
    767條規定之請求，不再審酌。逾此部分之租金請求，則無
    理由，應予駁回。
六、本件原告勝訴部分係依民事訴訟法第427條第1項規定適用簡
    易訴訟程序所為被告敗訴之判決，依民事訴訟法第436條第2
    項、第389條第1項第3款規定，應依職權宣告假執行。
七、本件事證已臻明確，兩造其餘之攻擊防禦方法及所提證據，
    於判決結果不生影響，爰不一一論列，併此敘明。
八、訴訟費用負擔之依據：民事訴訟法第79條。
中　　華　　民　　國　　111 　年　　11　　月　　24　　日
                  臺灣新北地方法院板橋簡易庭
                        法  官  陳怡親
以上為正本係照原本作成。
如不服本判決，應於送達後20日內，向本院提出上訴狀並表明上
訴理由，如於本判決宣示後送達前提起上訴者，應於判決送達後
20日內補提上訴理由書（須附繕本）。
中　　華　　民　　國　　111 　年　　11　　月　　24　　日
                        書記官  劉芷寧